【裁判字號】    94,易,447
【裁判日期】    950410
【裁判案由】    竊盜
【裁判全文】
臺灣宜蘭地方法院刑事判決               94年度易字第447號
    公  訴  人  臺灣宜蘭地方法院檢察署檢察官
    被      告  戊○○
上列被告因竊盜案件，經檢察官提起公訴（九十四年度偵字第一
四八八號），本院判決如下：
    主  文
戊○○竊盜，處有期徒刑伍月。如易科罰金，以佰元折算壹日
。
    事  實
一、戊○○見甲○○所有，堆放在宜蘭縣南澳鄉○○段四六二之
    二號空地上之風景石約一百顆（總重約三百公噸，下稱系爭
    風景石）無人看管，竟基於為自己不法所有之意圖，於民國
    九十四年四月間某日，向不知情之李宣昇（另由臺灣宜蘭地
    方法院檢察署檢察官為不起訴處分確定）佯稱系爭風景石為
    其所有且借放在該處友人之空地，若李宣昇可覓得買主悉數
    出售，則願與之平分價金，致使李宣昇不疑有他而於洽得買
    主林建清後，僱請不知情之砂石車司機張錫奎等人，於同年
    月十二日及同年月十四日，先後將系爭風景石載往林建清指
    定之宜蘭縣壯圍鄉○○村○○路十四之二號後方空地堆放，
    並於得款新臺幣（下同）八萬元後，交付四萬元予戊○○。
    嗣經甲○○發覺系爭石頭遭竊後，報警循線查獲。
二、案經甲○○訴由宜蘭縣警察局蘇澳分局報告臺灣宜蘭地方法
    院檢察署檢察官偵查起訴。
    理  由
一、訊據被告戊○○固坦承委請李宣昇代為尋覓系爭風景石之買
    主後，由李宣昇將系爭風景石售予林建清後，分得售出款項
    八萬元中之四萬元等情不諱，惟矢口否認有何竊盜之犯行，
    辯稱：其曾居住在乙○○所有之宜蘭縣南澳鄉○○段四六二
    之二號空地，並介紹甲○○至該處居住；又其委請李宣昇載
    運出售之風景石，其中每顆約兩、三公噸之大顆風景石乃其
    於九十二年間在和平溪疏浚時，載出約四十顆放置在友人乙○○位於宜蘭縣南澳鄉○○段四六二之二號空地，查獲之其
    餘約六十顆較小顆之風景石，則為甲○○所有，係其事後未
    居住該處，不知甲○○將小顆之風景石與其所有之大顆風景
    石放置一起，才造成李宣昇直接前往載運時，不慎將甲○○
    所有之風景石一併載往出售等語。
二、然查：
  (一)證人林招菇雖到庭證稱；其為乙○○之妻，前因戊○○表示
    生意失敗而向其借用宜蘭縣南澳鄉○○段四六二之二號空地
    擺放貨櫃屋後，其又介紹戊○○開卡車之工作並因而認識甲○○，再經戊○○介紹甲○○至其前開空地擺放貨櫃屋居住
    ，但在甲○○至該處居住後不久，戊○○便離開，亦將其所
    有之貨櫃屋帶走等語，經核雖與被告所持辯解大致契合，惟
    證人林招菇及其夫乙○○亦皆到庭證稱：戊○○居住空地之
    期間內，並未載運石頭至空地堆放，迄至余宗廷前往空地居
    住後，始有越來越多之石頭出現，借地擺石頭之人為甲○○
    之姪子，綽號大鋼牙等語綦詳，足見被告戊○○雖經證人林
    招菇之同意而借用證人乙○○所有之前開空地擺放貨櫃屋居
    住，但並未載運任何石頭至該處堆放，而係告訴人甲○○至
    該空地居住後，始經其姪向證人林招菇借用空地擺放石頭後
    ，陸續置放石頭在該空地之事實，應屬明甚。
  (二)證人丁○○於偵審中到庭結證：九十二年間和平溪疏浚工程
    時，其受僱於漢本砂石開發股份有限公司，負責控制溪床高
    度避免超挖，當時戊○○開卡車載溪床石頭，依規定係將溪
    床石頭載往砂石場，其並未委託戊○○將石頭載往他處或載
    離；開挖時挖得之風景石，甲○○係逕向世華砂石廠購買，
    再憑單至現場載運，其只認單並不認石頭，且因甲○○同在
    現場開怪手，便先挑選風景石後再購買；卷附現場照片有編
    號之風景石，依石頭紋路及外觀判斷，應為當時現場載出之
    風景石，該批風景石戊○○並未購買等語，經核顯與證人即
    世華砂石場現場負責人康正吉及會計景秀亞於偵查中結證：
    卷附現場照片所示之風景石，皆為九十二年間和平溪疏浚工
    程時多餘之石頭，故以廢料名目售予甲○○，共售出十車次
    卡車，每車次十五立方米之石頭，每車六百元，總價六千元
    等語相互吻合。再者，證人丙○○亦於偵審中到庭結證：卷
    附現場照片所示有編號之石頭為風景石，乃和平溪整治工程
    時，甲○○開挖後，交其將挖起之系爭風景石載出，共計載
    運十餘車次，其則載運二、三車次，大顆風景石約有三、四
    噸，皆載至澳花乙○○所有，其等居住附近貨櫃屋之空地堆
    放，當時並無其他風景石置放該處，其等載運之風景石為最
    先放置該處之風景石等語翔實。從而，總據證人丁○○、康
    正吉、景秀亞及丙○○等人之前述證詞，即徵系爭風景石皆
    為告訴人甲○○於和平溪疏浚工程時，向世華砂石場購買自
    溪床挖起之風景石後，委請證人丙○○將系爭風景石載往乙○○所有之空地擺放甚明，系爭風景石之所有權歸屬顯為告
    訴人甲○○，被告戊○○空言辯稱：系爭風景石中，部分大
    顆之風景石乃其自行由和平溪疏浚時挖起後委請他人載至乙○○所有之上開空地堆置等詞，咸與各該證人之證言無所契
    合，且無其他任何證據可資證明，顯無可採。
  (三)綜合前陳，被告戊○○委請不知情之李宣昇將置放宜蘭縣南
    澳鄉○○段四六二之二號空地上之系爭風景石，皆為告訴人
    甲○○所有之風景石，而無被告自稱擁有所有權之風景石，
    殆無疑義。此外，復有現場照片二十幀及李宣昇出售系爭風
    景石之收據二紙及系爭風景石之共同清點紀錄、代保管同意
    書各一份存卷可稽。被告戊○○基於為自己不法所有之意圖
    而向不知情之李宣昇佯稱系爭風景石為其所有且欲出售，致
    使不知情之李宣昇於覓得買主後，悉數載離告訴人甲○○所
    有系爭風景石且以八萬元價格售出，致使被告戊○○遂其竊
    盜犯行且分得四萬元之各該事證已臻明確，被告之竊盜犯行
    洵堪認定，應予依法論科。
二、核被告戊○○之所為，係犯刑法第三百二十條第一項之竊盜
    罪。其利用不知情之李宣昇為之竊得系爭石頭，應論以間接
    正犯。爰審酌被告不思循合法途徑獲取財物，竟於查見系爭
    石頭無人看管時，逕而竊取出售得財花用，嚴重侵害被害人
    之財產法益，更於犯後狡言避究圖卸罪責，情節匪淺，再參
    酌其犯罪動機、目的、手段、素行及造成社會整體防衛機制
    之侵害程度等一切情狀，量處如主文所示之刑，並諭知易科
    罰金之折算標準，以示懲儆。
據上論斷，應依刑事訴訟法第二百九十九條第一項前段，刑法第
三百二十條第一項、第四十一條第一項前段，罰金罰鍰提高標準
條例第一條前段、第二條，判決如主文。
本案經檢察官賴慶祥到庭執行職務
中    華    民    國    95    年    4     月    10    日
                  刑事第三庭審判長法  官  黃永勝
                                  法  官  林楨森
                                  法  官  陳嘉年
以上正本證明與原本無異。
如不服本判決應收受本判決後10日內向本院提出上訴書狀，其未
敘述上訴理由者，並得於提起上訴後10日內向本院補提理由書狀
 (均須按他造當事人之人數附繕本)「切勿逕送上級法院」。
                                  書記官  林嘉萍
中    華    民    國    95    年    4     月    11    日
附錄本案論罪科刑法條全文
刑法第三百二十條第一項
意圖為自己或第三人不法之所有，而竊取他人之動產者，為竊盜
罪，處五年以下有期徒刑、拘役或五百元以下罰金。


司法院資訊處製作；財團法人民間司法改革基金會備份。
